臺灣嘉義地方法院交通事件裁定　　　　100年度交聲字第820號
原處分機關　交通部公路局嘉義區監理所
異　議　人　黃南興
上列受處分人因違反道路交通管理處罰條例案件，對於交通部公
路總局嘉義區監理所於民國100年9月13日以嘉監裁字第裁70-ZDA
104537號違反道路交通管理事件裁決書所為之裁決處分不服，聲
明異議，本院裁定如下：
    主  文
異議駁回。
    理  由
一、原處分意旨略以：異議人即受處分人黃南興駕駛其所有之車
    牌號碼8272-DB號自用小客車，於民國100年6月11日下午1時
    07分許，行經國道一號北向254.15公里處時，在速限110 公
    里路段，為內政部警政署國道公路警察局第四警察隊（下稱
    原舉發單位）員警舉發「雷測行速122公里，限速110公里，
    超速12公里，」，並填製公警局交字第ZDA104537號舉發違
    反道路交通管理事件通知單移送交通部公路總局嘉義區監理
    所（下稱原處分機關），嗣異議人於應到案日期前向原處分
    機關提出申訴，原處分機關函請原舉發單位調查結果，仍認
    異議人有前揭違規行為，而依道路交通管理處罰條例第33條
    第1項、第63條第1項、第65條第1項第3款等規定，於100年9
    月13日以嘉監裁字第裁70-ZDA104537號裁決書，裁處異議人
    罰鍰新臺幣3000元，並記違規點數1點。
二、聲明異議意旨略以：異議人於上述違規時地駕駛車號8272-D
    8號自小客車，行經上述違規地點，行駛於外側車道，並於
    上交流道5分鐘後，即設定定速為110公里，本人疑有測速不
    準之現象，另經嘉義區監理所函文通知本人係由值勤員警使
    用雷達測速槍測得該速度，然再經國道一號北向254.15處檢
    視為固定式照相儀器，與事實完全不符，原處分顯有違誤，
    為此請求撤銷原處分等語。
三、按汽車行駛於高速公路、快速公路或設站管制之道路，不遵
    使用限制、禁止、行車管制及管理事項之管制規則，而有行
    車速度超過規定之最高速限或低於規定之最低速限者，處汽
    車駕駛人3,000元以上6,000元以下罰鍰；汽車駕駛人有第33
    條第1項情形者，記違規點數1點，道路交通管理處罰條例第
    33條第1項、同條例第63條第1項第1款分別定有明文。又按
    汽車行駛高速公路及快速公路，應依速限標誌指示，高速公
    路及快速公路交通管制規則第5條亦訂有明文。按汽車駕駛
    人有第33條第1項情形者，記違規點數1點，道路交通管理處
    罰條例第33條第1項、同條例第63條第1項第1款分別定有明
    文。
四、經查：
  (一)異議人駕駛其所有之車牌號碼8272-D8號自用小客車，於民
    國100年6月11日下午1時07分許，行經國道一號北向254.15
    公里處時，在速限110公里路段，為內政部警政署國道公路
    警察局第四警察隊員警舉發「雷測行速122公里，限速110
    公里，超速12公里」等情，有內政部警政署國道公路警察局
    公警局交字第ZDA104537號舉發違反道路交通管理事件通知
    單、交通部公路總局嘉義區監理所100年9月13日嘉監裁字第
    裁70-ZDA104537號違反道路交通管理事件裁決書各1份附卷
    可稽。
  (二)異議人主張其國道一號後即定速110公里，固定式測速照相
    儀器測出超速12公里，恐有失準，惟本件用以測定異議人行
    駛速度所使用之雷達測速儀器（規格：24.125GHz(K-BAND)
    照相式、廠牌：GATSOMETER、型號：(一)主機：TYPE24(二)天線
    ：TYPE24，器號：(一)主機：TYPE24(二)天線：TYPE24，檢定合
    格單號碼：J0GA0000000A,  JGA0000000B號），依規定定期
    接受經濟部標準檢驗局檢驗合格並發給合格證書且於測速儀
    機身貼上合格標章，該測速儀最近一次檢定日期為100年5月
    17日，有效期限至101年5月31日一情，有內政部警政署國道
    公路警察局第四警察隊100年8月18日公警四交字第10004710
    34號函暨所附經濟部標準檢驗局100年5月17日雷射測速儀檢
    定合格證書影本各1紙在卷可按，是本件舉發違規之日仍在
    該達測速儀檢定合格有效期限內，其偵測之準確性自值得信
    賴。異議人上開辯稱亦未能提出其他事證供本院審酌，自難
    對異議人為有利之認定，從而，異議人所有之上開車輛確有
    於上開時、地，未遵從速限而駕車超速之違規事實，應可認
    定。
  (三)又異議人主張國道一號北向254.15公里處，係固定測速儀，
    惟嘉義區監理所於100年8月23日以嘉監營裁字第1000012876
    號回函卻通知：「以雷達測速槍測得122（單位：公里/小時
    ）」，係由值勤員警使用雷達測速槍，顯與事實不符，然查
    ，依據內政部警政署全球資訊網國道公路警察局測速執法地
    點表所示，國道公路國道一號254.15公里北向處，確有固定
    式測速儀器，有該表列印資料在卷可參，另依內政部警政署
    國道公路警察局第四警察隊100年8月18日公警四交字第1000
    471034號函說明「本隊使用之『雷射』測速儀（並非感應線
    圈測速器），於100年5月17日由經濟部標準檢驗局檢驗合格
    在案，檢定合格單號碼：JOGA0000000A、B」等語，足見該
    隊使用之雷射測速器係針對單一車輛測速一情，應堪認定，
    從而，本件異議人既未就舉發員警之舉發有誤提出相關證據
    以供調查，本院亦查無任何證據足資證明員警有捏造事實違
    法取締之情事，則舉發員警本其維護交通秩序、安全職責所
    為之舉發，自應受到合法、正確之推定。是異議人辯稱其無
    違規事實云云，亦無可採。
五、綜上所述，受處分人確有駕駛車輛行車速度，超過規定之最
    高時速110公里以上未滿20公里之違規行為，從而原處分機
    關依道路交通管理處罰條例第33條第1項、第63條第1項第1
    款、處理細則第41條、第43條、第44條第1項及第67條暨基
    準表之規定，裁處受處分人罰鍰新臺幣3,000元整、記違規
    點數1點，核無違誤。本件受處分人之異議為無理由，自應
    裁定將其異議駁回。
據上論斷，應依道路交通管理處罰條例第87條第2項，道路交通
事件處理辦法第19條，裁定如主文。
中    華    民    國   100    年    11    月    10    日
                  交通法庭法  官  黃鏡芳
上列正本證明與原本無異。
如不服本裁定，應於裁定送達後5日內向本院提出抗告狀（應附
繕本）。
中    華    民    國   100    年    11    月    10    日
                          書記官  黃怡惠